【裁判字號】    97,交聲,424
【裁判日期】    971231
【裁判案由】    違反道路交通管理處罰條例聲明異議
【裁判全文】
臺灣基隆地方法院交通事件裁定         97年度交聲字第424號
移送機關    交通部公路總局台北區監理所基隆監理站
異  議  人
即受處分人  甲○○
上列受處分人因違反道路交通管理處罰條例案件，對於交通部公
路總局台北區監理所基隆監理站中華民國97年12月2日所為之處
分（原處分案號：基監字第裁42─RA0000000號），聲明異議，
本院裁定如下：
    主  文
異議駁回。
    理  由
一、原處分意旨略以：受處分人即異議人甲○○（下稱異議人）
    於民國97年9月30日16時52分許，騎乘車牌號碼AF8-966號重
    型機車，行駛於基隆培德路2巷口處時，於行經有燈光號誌
    管制之路段，遇紅燈未依號誌指示停、等，逕自穿越，而遭
    設置於該處之固定測速照相設備以拍照方式採證，嗣舉發單
    位基隆市警察局交通警察隊以受處分人有違反道路交通管理
    處罰條例第53條第1項規定之行為製單舉發，並由交通部公
    路總局台北區監理所基隆監理站依道路交通管理處罰條例第
    53條第1項之規定，裁處異議人罰鍰新台幣（下同）1,800元
    ，並依同條例第63條第1項第3款之規定，記違規點數3點。
二、聲明異議意旨略以：異議人要左轉進入培德路2巷，現場既
    沒有機車待轉區，也沒有左轉專用號誌，現場交通流量於當
    時（下午4時50分至5時30分）又非常之大，等在路中央待交
    通流量稍減又非常之危險（事實上於那段時間根本沒有交通
    流量稍減的時刻），故不得不於培德路紅燈而培德路2巷綠
    燈時左轉，除此之外，真不知要如何左轉？故異議人並無違
    法，原處分顯有違誤云云。
三、按「車輛面對圓形紅燈表示禁止通行，不得超越停止線或進
    入路口」，道路交通標誌標線號誌設置規則第206條第5款第
    1目定有明文。又按汽車行駛至交岔路口，其行進應遵守燈
    光號誌，且汽車駕駛人，行經有燈光號誌管制之交岔路口闖
    紅燈者，處1,800元以上5,400元以下罰鍰，前項紅燈右轉行
    為者，處600元以上1,800元以下罰鍰，並記違規點數3點，
    道路交通安全規則第102條第1款及道路交通管理處罰條例第
    53條第1項、第63條第1項第3款分別定有明文。
四、本件異議人騎乘車號AF8-966號重型機車，於97年9月30日下
    午16時52分許，行經基隆市○○路2巷口有燈光號誌管制之
    交岔路口時，未依燈光號誌之指示，於前方號誌圓形紅燈亮
    起時，因有超越停止線左轉進入路口之違規行為，為基隆市
    警察局交通隊掣開RA0000000號舉發通知單舉發等情，有前
    揭舉發通知單1紙、基隆市警察局97年11月6日基警交字第09
    70030275號函說明1紙及交通部公路總局臺北區監理所基隆
    監理站裁決上開裁決書在卷可稽。異議人雖以前情置辯，然
    查：
  (一)異議人於圓形紅燈亮起17.2秒時（異議人已可預見燈色並辨
    識號誌燈號管制情形）未停等於停止線後方，並以行車速度
    每小時12公里（行經感應線圈之速度）超越停止線，偵測電
    腦判讀為闖紅燈，電腦啟動採證拍攝第一張照片，之後猶繼
    續前進，復於圓形紅燈亮起18.2秒時車身伸越路口進行左轉
    ，再被儀器拍攝第二張照片，闖紅燈（直行、左轉及迴轉均
    視為闖紅燈之行為）違規事實明確，有採證照片二張、基隆
    市警察局民國97年11月6日基警交字第0970030275號函1紙在
    卷可稽（本院卷第6、7頁參照），是異議人確有駕駛前揭車
    輛闖紅燈之違規行為，殆無疑義。
  (二)異議人雖辯稱：該路段既未設有機車待轉區也沒有左轉專用
    號誌云云，惟經本院觀諸該採證照片所示，異議人之左轉行
    為，依道路交通標誌線號誌設置規則第206條第5款規定：車
    輛面對圓形燈表示禁止通行，不得超越停止線或進入路口；
    又若車輛面對圓形紅燈時仍逕予穿越路口至銜接路段，含左
    轉、直行、迴轉及右轉，即視為闖紅燈之行為，此據交通部
    於82年4月22日以交路字第009811號函示綦詳。本件違規地
    點既設置燈光行車管制號誌，異議人即應遵守燈光號誌之規
    定，停止於停止線之後方，待圓形綠燈亮起時，方可左轉進
    入基隆市○○路2巷，並不因該路段是否設有機車待轉區而
    有不同，因而，異議人所辯前情，實不可取。
五、從而，原處分機關依道路交通管理處罰條例第53條第1項、
    第63條第1項第3款、違反道路交通管理事件統一裁罰標準及
    處理細則等規定，裁處異議人罰鍰1,800元，並記違規點數3
    點，經核並無違誤，本件異議人之異議為無理由，應予駁回
    。
六、據上論斷，應依道路交通案件處理辦法第19條，裁定如主文
    。
中    華    民    國    97    年    12    月   31     日
                  交通法庭法    官  陳姵君
以上正本證明與原本無異。
對於本件裁定如有不服，應於送達後5日內， 向本院提出抗告書
狀，敘述抗告之理由，抗告於臺灣高等法院。
中    華    民    國    97    年    12    月    31    日
                          書 記 官  明祖斌


司法院資訊處製作；財團法人民間司法改革基金會備份。
